臺灣高雄地方法院刑事判決　　　　　　 94年度簡上字第176號
上　訴　人　甲○○
即　被　告
　　　　　　乙○○○
共　　　同　史乃文律師
選任辯護人
上列上訴人因妨害名譽案件，不服本院高雄簡易庭中華民國94年
1 月31日94年度簡字第547 號簡易處刑判決（聲請簡易判決處刑
案號：93年度調偵字第572 號），提起上訴，本院判決如下：
    主  文
上訴駁回。
甲○○、乙○○○均緩刑貳年。
    事實及理由
一、本案經本院審理結果，認第一審判決認事用法及量刑均無不
    當，應予維持，並引用第一審判決書記載之事實及理由。（
    如附卷）
二、上訴人即被告上訴意旨初均稱：並未辱罵告訴人，嗣於本院
    審理時改稱：對檢察官起訴之事實並沒有意見，但請參酌已
    與告訴人達成和解，告訴人並表示不願追究且同意宣告緩刑
    等情，予以諭知緩刑宣告等語，辯護人另稱：本件除被告與
    告訴人已達成和解，請求諭知緩刑宣告之外，另外原審量刑
    尚嫌過重，亦請從輕量處等語，然查：
  (一)量刑之輕重及緩刑之宣告，係事實審法院依職權自由裁量之
    事項，茍已斟酌刑法第57條各款所列情狀而未逾越法定刑度
    ，則不得遽指為違法；又刑罰之量定屬法院自由裁量之職權
    行使，但仍應審酌刑法第57條所列各款事由及一切情狀，為
    酌量輕重之標準，並非漫無限制，在同一犯罪事實與情節，
    如別無其他加重或減輕之原因，下級法院量定之刑，亦無過
    重或失輕之不當情形，則上級法院對於下級法院之職權行使
    ，原則上應予尊重，最高法院72年度台上字第6696號判例、
    85年度台上字第2446號裁判闡釋甚明。是法律賦予審判者自
    由裁量權，雖此項裁量權之行使，並非得以任意或自由為之
    ，仍應受一般法律原則之拘束、符合法律授權之目的，並受
    法律秩序之理念、法律感情及慣例所規範，亦即法官量刑權
    固為受法律拘束之裁量原則，但其內涵、表現仍將因各法官
    的理念、價值觀、法學教育背景的不同而異，是以自由裁量
    的界限實難求其客觀上之一致性，端賴法官於個案審判時，
    依個案事由加以審酌，倘無裁量濫用情事，要難謂其有不當
    之處，合先敘明。
  (二)次按刑事簡易判決得無庸就刑法第57條規定事項所審酌之情
    形，加以記載說明，此觀刑事訴訟法第454 條規定自明，本
    件原審依簡易判決處刑，雖未就刑法第57條所列各款例示事
    由之審酌於判決中詳加記載量刑依據，惟依前揭法條、說明
    ，尚不得即謂原審未加以審酌前開事由而遽認其判決不適法
    ，殆無疑義。
  (三)本件被告所犯刑法第309條第1項之公然侮辱罪，其法定刑為
    拘役或三百元以下罰金之罪。原審審酌被告二人與告訴人間
    因財產爭訟，率爾出言辱罵告訴人，使告訴人處於難堪之地
    步，損及告訴人之社會形象及造成人格受損，及於原審終結
    時尚未與告訴人和解等一切情狀，基此總合考量而分別科處
    本件上訴人即被告甲○○拘役30日、上訴人即被告乙○○○
    罰金3,000 元，並未逾越法定刑的範圍，且上訴人即被告係
    於本院審理中經本院依職權送高雄簡易庭調解，始於民國94
    年6月4日與告訴人丁○○○達成和解，告訴人並於同月6 日
    具狀表明願意原諒被告，有本院高雄簡易庭94年度雄調字第
    236號調解筆錄、告訴人94年6月6 日陳報狀及本院審理筆錄
    乙份在卷可稽，此為原審未能審酌之事項，亦難謂有裁量權
    濫用之違法或不當，是原審酌被告上開犯後態度、告訴人所
    受損害等各情，依刑事訴訟法第449 條第1 項前段、第3 項
    、第454 條第2 項，刑法第56條、第309 條第1 項、第41條
    第1 項前段，罰金罰鍰提高標準條例第1 條前段、第2 條，
    逕以簡易判決量處被告即上訴人上述刑度，其認事用法均無
    違誤，量刑亦稱妥適。上訴人之上訴並無理由，應予駁回。
    末查，上訴人即被告二人前均未曾受有期徒刑以上刑之宣告
    ，此有臺灣高等法院被告全國前案紀錄表1 份在卷足按，且
    於本院審理時與告訴人達成和解，告訴人並表明願意原諒被
    告，有審判筆錄及陳報狀、本院調解筆錄各乙份附卷可憑。
    本院諒其等因一時失慮，偶罹刑章，經此偵、審程序，當知
    所警惕，信無再犯之虞，因認前開所宣告之刑以暫不執行為
    適當，爰均併諭知緩刑二年，以啟自新。
據上論斷，應依刑事訴訟法第455 條之1 第3 項、第368 條、第
373條，刑法第74條第1 款，判決如主文。
本案經檢察官丙○○到庭執行職務
中　　華　　民　　國　　94　　年　　7 　　月　　13　　日
              刑事第十五庭  審判長法  官  莊松泉
                                  法  官  林永村
                                  法  官  林揚奇
以上正本證明與原本無異。
不得上訴。
中　　華　　民　　國　　94　　年　　7 　　月　　13　　日
                                  書記官  于耀文
